臺灣彰化地方法院彰化簡易庭民事判決
111年度彰簡字第458號
原      告  蕭幸紋  

被      告  林宏明  
上列當事人間因恐嚇危害安全案件（111年度易字第552號），原
告提起刑事附帶民事訴訟之損害賠償事件，經本院刑事庭裁定移
送（111年度附民字第340號），本院於民國111年10月25日言詞
辯論終結，判決如下：
    主      文
被告應給付原告新臺幣伍萬元，及自民國一百一十一年七月二十
二日起至清償日止，按年息百分之五計算之利息。
原告其餘之訴駁回。
訴訟費用由被告負擔百分之二十三，餘由原告負擔。
本判決原告勝訴部分得假執行。但被告如以新臺幣伍萬元為原告
預供擔保，得免為假執行。
原告其餘假執行之聲請駁回。
    事實及理由
一、原告主張：被告甲○○於民國110年9月底起，透過交友網站「
    南部單親交友」結識原告，兩人以通訊軟體Messenger、Lin
    e聯繫並見面，被告因而得知原告為單親媽媽及其住處所在
    。被告因原告不願與之進一步交往而心生不滿，於110年11
    月9日上午11時52分起，在其位於雲林縣○○鄉○○000○0號住處
    ，以其所有之門號0000000000號行動電話使用通訊軟體Mess
    enger與原告聯繫時，竟基於恐嚇危害安全之犯意，接續傳
    送「希望你小孩平安無事」、「一起死」、「我一命換一命
    」等訊息恫嚇原告，致當時在彰化縣和美鎮某工廠之原告閱
    後心生畏懼，致生危害於安全，原告自經歷此事後返家仍會
    緊張擔心，難以入眠，精神上受有損害，爰依侵權行為法律
    關係請求被告給付精神慰撫金等語。並聲明：（一）被告應
    給付原告新臺幣（下同）220,000元，及自起訴狀繕本送達
    翌日起至清償日止，按年息5%計算之利息；（二）願供擔保
    ，請准宣告假執行。
二、被告則以：對於刑事判決認定自己之犯罪事實並無意見，又
    本身雖有錯，但事後並未再去騷擾原告，故不同意原告本件
    請求等語，資為抗辯（被告並未為任何聲明）。
三、得心證之理由：
（一）原告主張之前揭事實，業據被告被訴恐嚇危害安全罪即本
      院111年度易字第552號刑事案件判決認定明確，因而判處
      被告有期徒刑3月確定在案，有該案刑事判決書在卷可參
      ，並經本院調閱上開刑事案件卷證查明無訛，且為被告所
      不爭執，是原告主張上情，應可認為真實。
（二）按因故意或過失，不法侵害他人之權利者，負損害賠償責
      任；不法侵害他人之身體、健康、名譽、自由、信用、隱
      私、貞操，或不法侵害其他人格法益而情節重大者，被害
      人雖非財產上之損害，亦得請求賠償相當之金額，民法第
      184條第1項前段、第195條第1項分別定有明文。本件原告
      因被告前開恐嚇行為，精神上受有相當之痛苦，是原告依
      上開規定向被告請求非財產上損害賠償，應予准許。
（三）再按慰撫金之多寡，應斟酌雙方之身分、地位、資力與加
      害程度，及其他各種情形核定相當之數額，該金額是否相
      當，自應依實際加害情形與被害人所受之痛苦及雙方之身
      分、地位、經濟狀況等關係決定之（最高法院51年台上字
      第223號判例意旨參照）。且所謂「相當」，應以實際加
      害情形及被害人之身分、地位與加害人之經濟情況等關係
      定之（最高法院86年度台上字第3537號判決意旨參照）。
      本院審酌被告本次侵害行為之情節與結果、原告因此受有
      之精神上痛苦程度，併參酌兩造身分、地位、經濟狀況（
      見本院卷第29-36、63-64頁）等一切情狀，認原告請求精
      神慰撫金50,000元，尚屬適當，逾此範圍，要屬無據，應
      予駁回。
四、綜上所述，原告依侵權行為之法律關係，請求被告給付50,0
    00元，及起訴狀繕本送達翌日即111年7月22日（見附民字卷
    第7頁）起至清償日止，按年息5%計算之利息，為有理由，
    應予准許。逾此範圍之請求，則無理由，應予駁回。
五、本件原告勝訴部分係就民事訴訟法第427條適用簡易程序所
    為被告敗訴之判決，依同法第389條第1項第3款規定，爰依
    職權宣告假執行。另依同法第392條第2項之規定，依職權宣
    告被告如預供擔保，得免為假執行。
六、本件事證已臻明確，兩造其餘攻擊防禦方法及證據，核與判
    決之結果不生影響，爰不一一論列，併此敘明。
七、本件係由本院刑事庭移送民事庭之刑事附帶民事訴訟，依刑
    事訴訟法第504條第2項之規定，免納裁判費，且迄至言詞辯
    論終結前，兩造亦未見支出訴訟費用，惟本院仍依民事訴訟
    法第79條諭知訴訟費用之負擔，以備將來如有訴訟費用發生
    時，得以計算其數額，併此敘明。
中　　華　　民　　國　　111 　年　　11　　月　　8 　　日
        　　　　　彰化簡易庭  法  官　黃英豪
以上正本係照原本作成。
如不服本判決，須於判決送達後20日內，向本院提出上訴狀。（
須按他造當事人之人數附繕本）。如委任律師提起上訴者，應一
併繳納上訴審裁判費。
中　　華　　民　　國　　111 　年　　11　　月　　8 　　日
                              書記官  張莉秋